臺灣新北地方法院刑事判決
110年度訴字第1066號
公  訴  人  臺灣新北地方檢察署檢察官
被      告  厲家佑


選任辯護人  劉政杰律師
上列被告因違反毒品危害防制條例案件，經檢察官提起公訴（11
0年度偵字第31918號），本院判決如下：
    主  文
厲家佑犯如附表「主文」欄所示之罪，均累犯，各處如附表「主
文」欄所示之刑（含沒收）。應執行有期徒刑肆年。
    事  實
一、厲家佑明知大麻係毒品危害防制條例所列管之第二級毒品，
    不得非法販賣或持有，竟意圖營利而基於販賣第二級毒品大
    麻之犯意，於附表所示之時間、地點，販賣如附表所示之第
    二級毒品大麻予如附表所示之人，如附表所示之人並以匯款
    至厲家佑所申設之華南商業銀行帳號000000000000號帳戶或
    現金交付之方式支付價金。嗣厲家佑在民國109年11月27日
    下午3時45分為警持本院搜索票至其住處搜索，並扣得大麻2
    包、含有大麻殘渣之白色包裝袋及透明塑膠袋各1個、電子
    磅秤1臺、分裝袋3包、蘋果廠牌黑色行動電話（含門號0000
    000000號SIM卡1張），而查悉上情。
二、案經臺北市政府警察局南港分局報告臺灣新北地方檢察署檢
    查官偵查起訴。
    理  由
一、證據能力
  ㈠按被告以外之人於審判外之言詞或書面陳述，除法律有規定
    者外，不得作為證據；又被告以外之人於審判外之陳述，雖
    不符同法第159條之1至第159條之4之規定，而經當事人於審
    判程序同意作為證據，法院審酌該言詞陳述或書面陳述作成
    時之情況，認為適當者，亦得為證據；而當事人、代理人或
    辯護人於法院調查證據時，知有第159條第1項不得為證據之
    情形，而未於言詞辯論終結前聲明異議者，視為有前項之同
    意，刑事訴訟法第159條第1項、第159條之5分別定有明文。
    查本件檢察官、被告厲家佑及其辯護人就本判決所引用被告
    以外之人於審判外之言詞或書面陳述之證據能力，於準備程
    序、審判期日中均不爭執其證據能力，且迄至言詞辯論終結
    前亦未聲明異議，本院審酌該等具有傳聞證據性質之證據製
    作時之情況，尚無違法不當及證明力明顯過低之瑕疵，應無
    不宜作為證據之情事，認以之作為本案之證據，應屬適當，
    依刑事訴訟法第159條之5之規定，認該等證據資料均有證據
    能力。
　㈡本判決所引用之非供述證據部分，與本案待證事實均有關連
    性，亦無證據證明係實施刑事訴訟程序之公務員以不法方式
    所取得，依刑事訴訟法第158條之4之反面解釋，當有證據能
    力，復於本院審理時，提示並告以要旨，使當事人及辯護人
    充分表示意見，自得為證據使用。
二、上開犯罪事實，業據被告於偵查中檢察官聲請羈押訊問、本
    院準備程序、審理時均坦承不諱（見偵卷第444頁、本院卷
    第102-104、143-144頁），並分別有如附表所示之證據可佐
    ，且被告為警於109年11月27日下午3時45分為警持本院109
    年度聲搜字第2015號搜索票在其住處搜索，扣得大麻2包、
    含有大麻殘渣之白色包裝袋及透明塑膠袋、電子磅秤1臺、
    分裝袋3包、蘋果廠牌行動電話1支（含門號0000000000號SI
    M卡1張）等情，有臺北市政府警察局南港分局搜索扣押筆錄
    暨扣押物品目錄表、扣案物品照片在卷可查（見他字卷第31
    -35、39-43頁）。又按政府查緝販賣毒品犯行無不嚴格執行
    ，且販賣毒品罪係重罪，若無利可圖，衡情一般持有毒品者
    ，當不致輕易將持有之毒品交付他人。且販賣毒品乃違法行
    為，非可公然為之，自有其獨特之販售路線及管道，亦無公
    定之價格，復可任意增減其分裝之數量，而每次買賣之價量
    ，亦可能隨時依市場貨源之供需情形、交易雙方之關係深淺
    、資力、對行情之認知、可能風險之評估、查緝是否嚴緊，
    及購買者被查獲時供述購買對象之可能性風險評估等諸般事
    由，而異其標準，非可一概而論，是販賣之利得，誠非固定
    ，縱使販賣之人從價差或量差中牟利方式互異，其意圖營利
    之非法販賣行為仍屬同一。又販賣利得，除經被告供明，或
    因帳冊記載致價量至臻明確外，確實難以究明。然一般民眾
    均普遍認知毒品價格非低、取得不易，且毒品交易向為政府
    查禁森嚴，一經查獲，並對販毒者施以重罰，衡諸常情，倘
    非有利可圖，殊無必要甘冒持有毒品遭查獲、重罰之極大風
    險，無端親至交易處所，或於自身住處附近交易毒品，抑或
    購入大量毒品貯藏，徒招為警偵辦從事毒品販賣之風險。從
    而，除確有反證足資認定提供他人毒品者所為係基於某種非
    圖利本意之原委外，通常尚難因無法查悉其買進、賣出之差
    價，而諉無營利之意思，或阻卻販賣犯行之追訴，以免知過
    坦承者難辭重典，飾詞否認者反得逞僥倖，反失情理之平。
    查大麻係屬毒品危害防制條例第2條第2項第2款之第二級毒
    品，販賣該等毒品為我國檢警機關嚴予取締之重罪，而王珮
    緹、屈冠廷、林鼎強與被告均非至親關係，倘非有利可圖，
    衡情被告應不至於甘冒遭查緝法辦而罹重刑之風險而為本案
    販賣第二級毒品犯行，堪認被告係意圖營利而為如附表所示
    販賣第二級毒品犯行。綜上所述，足認被告前揭任意性自白
    均與事實相符，可堪採信。從而，本案事證明確，應依法論
    科。
三、論罪科刑
  ㈠按行為後法律有變更者，適用行為時之法律；但行為後之法
    律有利於行為人者，適用最有利於行為人之法律，刑法第2
    條第1 項定有明文。被告為如附表編號1至3、10所示犯行後
    ，毒品危害防制條例4 條、第17條第2 項規定於109 年1 月
    15日修正公布，並於同年7 月15日開始施行。修正前毒品危
    害防制條例第4 條第2 項規定為：「製造、運輸、販賣第二
    級毒品者，處無期徒刑或七年以上有期徒刑，得併科新臺幣
    一千萬元以下罰金」，修正後則規定：「製造、運輸、販賣
    第二級毒品者，處無期徒刑或十年以上有期徒刑，得併科新
    臺幣一千五百萬元以下罰金」，是修正後之毒品危害防制條
    例第4條第2項規定業將法定刑及罰金刑提高。又修正前毒品
    危害防制條例第17條第2 項規定為：「犯第4 條至第8 條之
    罪於偵查及審判中均自白者，減輕其刑」，修正後規定則為
    ：「犯第4 條至第8 條之罪於偵查及歷次審判中均自白者，
    減輕其刑」（按該條文第1 項規定並未修正），是修正後毒
    品危害防制條例第17條第2 項規定限縮減刑要件為「歷次」
    審判中均自白者方得減輕其刑，修正前於審判中僅需有1 次
    有自白犯行者，即可適用該條項減刑之規定。經比較新舊法
    ，修正前之規定對被告顯較有利，是就被告所為附表編號1
    至3、10所示犯行應適用修正前毒品危害防制條例規定。
  ㈡按大麻係屬毒品危害防制條例第2 條第2 項第2 款所列管之
    第二級毒品，不得非法持有、販賣。是核被告就附表編號1
    至3、10所為，均係犯修正前毒品危害防制條例第4條第2項
    販賣第二級毒品罪；就附表編號4至9、11、12所為，均係犯
    毒品危害防制條例第4條第2項販賣第二級毒品罪。被告持有
    第二級毒品大麻之低度行為，各為其販賣之高度行為所吸收
    ，均不另論罪。被告如附表所為販賣第二級毒品犯行，犯意
    各別，行為互殊，應予分論併罰。
  ㈢被告前因施用毒品案件，本院以104年度簡字第3575號判處有
    期徒刑4月確定；又因施用毒品案件，經本院以104年度簡字
    第2840號判處有期徒刑2月確定；又因施用毒品案件，經臺
    灣臺北地方法院以104年度簡字第1976號判處有期徒刑3月確
    定；又因施用毒品案件，經本院以104年度簡字第5085號判
    處有期徒刑4月確定，上開案件經本院以105年度聲字第433
    號裁定應執行有期徒刑10月確定；又因施用毒品案件，經本
    院以105年度簡字第572號判處有期徒刑5月確定，前揭案件
    均於105年5月25日易科罰金執行完畢。又因施用毒品案件，
    經本院以105年度簡字第6034號判處有期徒刑5月確定，於10
    6年5月9日徒刑易科罰金執行完畢。又因施用毒品案件，經
    本院以107年度簡字第8789號判處有期徒刑4月確定，於108
    年11月20日易科罰金執行完畢等情，有臺灣高等法院被告前
    案紀錄表在卷可查。是被告於有期徒刑執行完畢後，5 年以
    內故意再犯本件有期徒刑以上之罪，均為累犯。本院審酌被
    告構成累犯之前案均為施用毒品犯行，其當知毒害，竟不知
    警惕，反進而為本案販賣第二級毒品犯行，散播毒害，顯見
    其並未因之前科刑及執行記取教訓，其對刑罰之反應力薄弱
    。又本院就本案業依相關規定減輕其刑（詳後述），已無最
    低刑度為7年或10年以上之限制，不致生被告所受刑罰超過
    其所應負擔罪責，而有違罪刑相當原則或比例原則之情，是
    除法定本刑為無期徒刑部分，依刑法第65條第1項規定不得
    加重外，均應依刑法第47條第1項規定加重其刑。
  ㈣被告本案各次販賣第二級毒品犯行為警查獲後，於偵查中檢
    察官聲請羈押訊問、本院準備及審理程序時均自白其犯行，
    業如前述，均應依毒品危害防制條例第17條第2 項之規定減
    輕其刑。按法院於科刑時應以行為人之責任為基礎，並審酌
    其犯罪一切情狀，尤應注意刑法第57條各款所列之事項，為
    科刑輕重之標準。而法院量刑時所應審酌被告犯罪之一切情
    狀，與同法第59條所稱之「犯罪情狀」，二者範圍並無絕對
    區分，尚非完全不能相容。例如同法第57條所列犯罪之動機
    與目的、犯罪之手段、犯罪時所受之刺激、犯罪行為人之生
    活狀況、智識程度、與被害人之關係及犯罪所生之危害或損
    害等事項，均屬於被告「犯罪情狀」之具體內涵。法院於科
    刑時所審酌被告犯罪之上述事項及其他犯罪情狀，並非不得
    於審酌其是否符合刑法第59條酌減其刑要件時一併予以考量
    ，尚難因而謂為違反「禁止重複評價原則」。又依修正前毒
    品危害防制條例案件規定，販賣第二級毒品罪為7年以上有
    期徒刑，得併科1,000萬元以下罰金；依現行毒品危害防制
    條例規定，販賣第二級毒品罪為10年以上有期徒刑，得併科
    1,500 萬元以下罰金。而販賣毒品之人，其原因動機不一，
    犯罪情節亦非必相同，或為大盤毒梟，或有屬中、小盤者，
    抑或僅是吸毒者間為求互通有無之少量交易。是縱同屬販賣
    毒品之行為，各種販賣行為所生之危害社會程度亦屬有異，
    然此類犯行之法定最低本刑均屬一致，難謂盡符事理之平，
    於此情形，倘依其情狀處以適切徒刑，即足生懲儆之效，並
    可達防衛社會之目的者，自非不可依客觀之犯行與主觀之惡
    性兩者加以考量其情狀，是否存有足予憫恕之處，再適用刑
    法第59條規定酌量減輕其刑，以求個案裁判之量刑，能斟酌
    至當，符合比例原則。查被告所為前揭販賣第二級毒品犯行
    ，固無可取，惟衡酌被告犯後於偵查中檢察官聲請羈押訊問
    及本院準備程序、審理時尚知坦承犯行，即時正視己錯，且
    觀諸其如附表所示販賣第二級毒品各次之大麻數量及所獲利
    益尚非鉅額，販賣之對象非多人，對社會造成之危害社會程
    度，究與毒品大盤毒梟或中、小盤商等實際從事販賣毒品以
    賺取巨額利潤之犯行惡性顯然有別，而修正前毒品危害防制
    條例第4條第2項之販賣第二級毒品罪之法定刑為7年以上有
    期徒刑，得併科1,000元以下罰金，現行毒品危害防制條例
    第4 條第2 項之販賣第二級毒品罪之法定刑為10 年以上有
    期徒刑，得併科1,500 萬元以下罰金，刑度均不可謂不重。
    依被告所犯如附表編號1至3、10所示犯行之情節、販賣大麻
    之數量、價格，相較前揭修正前毒品危害防制條例第4條第2
    項規定之法定刑；依被告所犯如附表編號4至9、11、12所示
    犯行之情節、販賣大麻之數量、價格，相較前揭現行毒品危
    害防制條例第4條第2項規定之法定刑，認縱處以法定刑之最
    低刑度，並均依前揭毒品危害防制條例第17條第2項規定減
    刑，仍有所犯情輕法重之處，爰就被告所犯如附表所示之罪
    ，均依刑法第59條規定，減輕其刑。
  ㈤爰以行為人之責任為基礎，審酌被告無視政府對杜絕毒品犯
    罪之禁令，明知大麻係屬毒品危害防制條例所管制之第二級
    毒品，濫行施用，將對施用者身心造成嚴重傷害，進而影響
    施用者之經濟能力，甚且造成家庭破裂，仍意圖營利而販賣
    予他人，助長施用毒品之行為，危害社會，所為甚屬可議，
    惟念及被告偵查中檢察官聲請羈押訊問程序及本院準備程序
    、審理時尚知坦承犯行，兼衡其所犯各次販賣毒品之數量及
    犯罪之動機、目的、手段、情節與犯後態度，暨其於本院審
    理時自陳之教育程度、家庭生活經濟狀況（見本院卷第145
    頁）等一切情狀，分別量處如主文所示之刑，以示懲儆。
四、沒收部分
　  按犯第4 條至第9 條、第12條、第13條或第14條第1 項、第
    2 項之罪者，其供犯罪所用之物，不問屬於犯罪行為人與否
    ，均沒收之，毒品危害防制條例第19條第1 項明文。又按供
    犯罪所用、犯罪預備之物或犯罪所生之物，屬於犯罪行為人
    者，得沒收之；犯罪所得，屬於犯罪行為人者，沒收之；前
    2 項之沒收，於全部或一部不能沒收或不宜執行沒收時，追
    徵其價額；宣告前2 條之沒收或追徵、有過苛之虞、欠缺刑
    法上之重要性、犯罪所得價值低微，或為維持受宣告人生活
    條件之必要者，得不宣告或酌減之，刑法第38條第2 項前段
    、第38條之1 第1 項前段、第3 項及第38條之2 第2 項定有
    明文。查扣案之電子磅秤1臺、分裝袋3包是被告販賣毒品時
    秤重、分裝所用，扣案之蘋果廠牌黑色行動電話（含門號00
    00000000號SIM卡1張），為被告用以聯繫如附表所示購毒者
    販賣本案毒品所用，業據被告於本院審理時供述在卷（見本
    院卷第144頁），是扣案之電子磅秤1臺、分裝袋3包、蘋果
    廠牌黑色行動電話（含門號0000000000號SIM卡1張）係供被
    告為本案各次毒品交易犯行所用，均應依毒品危害防制條例
    第19條第1項規定於各犯行主文項下宣告沒收。又被告所犯
    如附表所示犯行之各次犯罪所得，均未扣案，如宣告沒收或
    追徵，核無刑法第38條之2第2項所定過苛之虞，或有欠缺刑
    法上之重要性、犯罪所得價值低微或為維持受宣告人生活條
    件之必要等情形，均應依刑法第38條之1第1項前段規定宣告
    於各犯行宣告刑項下予以沒收，並依同條第3項規定，於全
    部或一部不能沒收或不宜執行沒收時，追徵其價額。至於扣
    案之煙草2包（驗餘淨重共計1.85公克），檢出大麻成分；
    扣案之含有毒品殘渣之白色包裝袋及透明塑膠袋均檢出大麻
    成分，有法務部調查局濫用藥物實驗室109年12月23日調科
    壹字00000000000號鑑定書、交通部民用航空局航空醫務中
    心109年12月14日航藥鑑字第0000000號、第0000000號毒品
    鑑定書在卷可查（見本院卷第148之7至10頁），固屬查獲之
    第二級毒品，然扣案之大麻為被告自行施用後剩餘，業據被
    告於本院審理時供陳在卷（見本院卷第144頁），而被告施
    用大麻犯行業經檢察官另案向本院聲請觀察勒戒，並經本院
    以110年度毒聲字第245號裁定在案，且上開扣案之大麻及含
    有大麻殘渣之透明塑膠袋、白色包裝袋並為該等犯行佐證所
    用，慮及被告上開施用大麻犯行尚未經檢察官為不起訴處分
    ，該等證據尚有佐證犯行可能，爰暫不予宣告沒收銷燬。
據上論斷，應依刑事訴訟法第299條第1項前段，修正前及現行毒
品危害防制條例第4條2項、第17條第2項、毒品危害防制條例第1
9條第1項，刑法第2條第1項、第11條、第47條第1項、第51條第5
款、第59條、第38條之1第1項前段、第3項，判決如主文。
本案經檢察官林郁璇偵查起訴，檢察官劉家瑜到庭執行職務。
中　　華　　民　　國　　111 　年　　3 　　月　　 2　　日
                  刑事第九庭  審判長法　官  何燕蓉
　　　　　　　　　                  法  官  林米慧
　　　　　　　　　                  法  官  林翊臻
上列正本證明與原本無異。
如不服本判決，應於判決送達後20日內敘明上訴理由，向本院提
出上訴狀 (應附繕本) ，上訴於臺灣高等法院。其未敘述上訴理
由者，應於上訴期間屆滿後20日內向本院補提理由書「切勿逕送
上級法院」。
                                    書記官  郭佩瑜
中　　華　　民　　國　　111 　年　　3 　　月　　7 　　日
附錄本案論罪科刑法條全文：
修正前毒品危害防制條例第4條
製造、運輸、販賣第一級毒品者，處死刑或無期徒刑；處無期徒
刑者，得併科新臺幣2千萬元以下罰金。
製造、運輸、販賣第二級毒品者，處無期徒刑或7年以上有期徒
刑，得併科新臺幣1千萬元以下罰金。
製造、運輸、販賣第三級毒品者，處7年以上有期徒刑，得併科
新臺幣7百萬元以下罰金。
製造、運輸、販賣第四級毒品者，處5年以上12年以下有期徒刑
，得併科新臺幣3百萬元以下罰金。
製造、運輸、販賣專供製造或施用毒品之器具者，處1年以上7年
以下有期徒刑，得併科新臺幣1百萬元以下罰金。
前五項之未遂犯罰之。

毒品危害防制條例第4條
製造、運輸、販賣第一級毒品者，處死刑或無期徒刑；處無期徒
刑者，得併科新臺幣3千萬元以下罰金。
製造、運輸、販賣第二級毒品者，處無期徒刑或10年以上有期徒
刑，得併科新臺幣1千5百萬元以下罰金。
製造、運輸、販賣第三級毒品者，處7年以上有期徒刑，得併科
新臺幣1千萬元以下罰金。
製造、運輸、販賣第四級毒品者，處5年以上12年以下有期徒刑
，得併科新臺幣5百萬元以下罰金。
製造、運輸、販賣專供製造或施用毒品之器具者，處1年以上7年
以下有期徒刑，得併科新臺幣1百50萬元以下罰金。
前五項之未遂犯罰之。
修正前毒品危害防制條例
刑法第139條：損壞、除去或污穢公務員所施之封印或查封之標
示，或為違背其效力之行為者，處1年以下有期徒刑、拘役或300
元以下罰金。
附表：
編號 購毒者 交易時間 交易地點 毒品種類及數量 價格 （新臺幣） 款項支付方式 證據 主文（含沒收） 1 王珮緹 109年6月14日12時43分許 新北市中和區圓通路232巷 大麻10公克 2萬元 先於109年6月13日23時33分，以匯款方式支付2,000元，當面交付18,000元 1.證人王珮緹於警詢、偵訊時之證述（見他字卷第61-69、219-225頁） 2.華南商業銀行客戶資料整合查詢暨交易明細（見他字卷第49-58頁） 3.指認交易地點照片（見他字卷第91頁） 4.交易時序表（見偵卷第65頁） 5.中國信託銀行存款基本資料暨交易明細（見他字卷第157-159頁） 6.玉山銀行存戶個人資料暨交易明細（見偵卷第333-335頁） 7.王珮緹持用行動電話之用戶資訊暨基地台位址（見偵卷第365頁） 8.通訊軟體微信個人資料暨對話紀錄翻拍照片（見他字卷第161-210頁） 9.通訊軟體微信、社群軟體臉書之被告個人資訊翻拍照片（見他字卷第89-90、293、335頁）  厲家佑販賣第二級毒品，累犯，處有期徒刑貳年貳月。扣案之蘋果廠牌黑色行動電話壹支（含門號○○○○○○○○○○號SIM卡壹張）、分裝袋參包、電子磅秤壹臺均沒收；未扣案之犯罪所得新臺幣貳萬元沒收，於全部或一部不能沒收或不能沒收時，追徵其價。 2  109年6月26日20時1分許 同上 大麻20公克 3萬4,000元 109年6月26日15時56分許，以匯款方式支付  厲家佑販賣第二級毒品，累犯，處有期徒刑貳年肆月。扣案之蘋果廠牌黑色行動電話壹支（含門號○○○○○○○○○○號SIM卡壹張）、分裝袋參包、電子磅秤壹臺均沒收；未扣案之犯罪所得新臺幣元參萬肆仟元沒收，於全部或一部不能沒收或不能沒收時，追徵其價。 3  109年7月12日13時28分許 同上 大麻10公克 1萬8,000元 109年7月11日20時49分許，以匯款方式支付  厲家佑販賣第二級毒品，累犯，處有期徒刑貳年貳月。扣案之蘋果廠牌黑色行動電話壹支（含門號○○○○○○○○○○號SIM卡壹張）、分裝袋參包、電子磅秤壹臺均沒收；未扣案之犯罪所得新臺幣壹萬捌仟元沒收，於全部或一部不能沒收或不能沒收時，追徵其價。 4  109年7月17日11時45分許 同上 大麻20公克 3萬4,000元 109年7月16日18時18分許，以匯款方式支付  厲家佑販賣第二級毒品，累犯，處有期徒刑參年貳月。扣案之蘋果廠牌黑色行動電話壹支（含門號○○○○○○○○○○號SIM卡壹張）、分裝袋參包、電子磅秤壹臺均沒收；未扣案之犯罪所得新臺幣參萬肆仟元沒收，於全部或一部不能沒收或不能沒收時，追徵其價。 5  109年8月8日22時51分許 同上 大麻10公克 1萬9,000元 109年8月8日20時28分許，以匯款方式支付  厲家佑販賣第二級毒品，累犯，處有期徒刑參年。扣案之蘋果廠牌黑色行動電話壹支（含門號○○○○○○○○○○號SIM卡壹張）、分裝袋參包、電子磅秤壹臺均沒收；未扣案之犯罪所得新臺幣壹萬玖仟元沒收，於全部或一部不能沒收或不能沒收時，追徵其價。 6  109年8月9日23時58分許 同上 大麻20公克 3萬4,000元 109年8月9日21時22分許，以匯款方式支付  厲家佑販賣第二級毒品，累犯，處有期徒刑參年貳月。扣案之蘋果廠牌黑色行動電話壹支（含門號○○○○○○○○○○號SIM卡壹張）、分裝袋參包、電子磅秤壹臺均沒收；未扣案之犯罪所得新臺幣參萬肆仟元沒收，於全部或一部不能沒收或不能沒收時，追徵其價。 7  109年9月12日0時50分許 同上 大麻10公克 1萬9,000元 109年9月11日0時9分許，以匯款方式支付  厲家佑販賣第二級毒品，累犯，處有期徒刑參年。扣案之蘋果廠牌黑色行動電話壹支（含門號○○○○○○○○○○號SIM卡壹張）、分裝袋參包、電子磅秤壹臺均沒收；未扣案之犯罪所得新臺幣壹萬玖仟元沒收，於全部或一部不能沒收或不能沒收時，追徵其價。 8  109年10月4日1時14分許 同上 大麻20公克 3萬4,000元 109年10月3日16時6分許，以匯款方式支付  厲家佑販賣第二級毒品，累犯，處有期徒刑參年貳月。扣案之蘋果廠牌黑色行動電話壹支（含門號○○○○○○○○○○號SIM卡壹張）、分裝袋參包、電子磅秤壹臺均沒收；未扣案之犯罪所得新臺幣參萬肆仟元沒收，於全部或一部不能沒收或不能沒收時，追徵其價。 9 屈冠廷 109年10月5日23時48分許 新北市○○區○○路000號8樓 大麻10公克 1萬9,000元 109年10月4日19時41分許，以匯款方式支付 1.證人屈冠廷於警詢、偵訊時之證述（見他字卷第267-273、305-307頁） 2.華南商業銀行客戶資料整合查詢暨交易明細（見他字卷第49-58頁） 3.勘查採證同意書、記通聯調閱查詢單（見他字卷第237-239、285頁） 4.交易地點指認照片（見他字卷第291頁） 5.交易時序表（見他字卷第239頁） 6.國泰世華商業銀行帳戶客戶基本資料查詢暨交易明細（見偵卷第345-352頁） 7.通訊軟體微信個人資料暨對話紀錄翻拍照片、社群軟體臉書主頁翻拍照片（見他字卷第241-245、261-263、287-290頁） 8.通訊軟體微信、社群軟體臉書之被告個人資訊翻拍照片（見他字卷第89-90、293、335頁） 厲家佑販賣第二級毒品，累犯，處有期徒刑參年。扣案之蘋果廠牌黑色行動電話壹支（含門號○○○○○○○○○○號SIM卡壹張）、分裝袋參包、電子磅秤壹臺均沒收；未扣案之犯罪所得新臺幣壹萬玖仟元沒收，於全部或一部不能沒收或不能沒收時，追徵其價。 10 林鼎強 109年5月1日15時許 臺北市○○區○○街0段00號屈臣氏武昌店 大麻10公克 1萬9,000元 109年5月1日9時13分許，匯款2萬2,100元，其中1萬9,000元為價金 1.證人林鼎強於警詢、偵訊時之證述（見他字卷第313-321、387-391頁） 2.華南商業銀行客戶資料整合查詢暨交易明細（見他字卷第49-58頁） 3.被告持用行動電話門號0000000000號用戶資料暨基地台位址（見偵卷第369-371頁） 4.交易地點指認照片（見偵卷第285-289頁） 5.交易時序表（見他字卷第327頁） 6.臺北富邦銀行客戶基本資料暨交易明細（見偵卷第353-361頁） 7.林鼎強持用門號之基地臺位址（見偵卷第372-378頁） 8.通訊軟體微信個人資料紀聊天對話紀錄翻拍照片（見他字卷第336-358、383-384頁） 9.通訊軟體微信、社群軟體臉書之被告個人資訊翻拍照片（見他字卷第89-90、293、335頁） 厲家佑販賣第二級毒品，累犯，處有期徒刑貳年貳月。扣案之蘋果廠牌黑色行動電話壹支（含門號○○○○○○○○○○號SIM卡壹張）、分裝袋參包、電子磅秤壹臺均沒收；未扣案之犯罪所得新臺幣壹萬玖仟元沒收，於全部或一部不能沒收或不能沒收時，追徵其價。 11  109年11月24日20時2分許 臺北市○○區○○路00號西門町電影公園 大麻10公克 1萬7,000元 109年11月24日16時44分許，以匯款方式支付  厲家佑販賣第二級毒品，累犯，處有期徒刑參年。扣案之蘋果廠牌黑色行動電話壹支（含門號○○○○○○○○○○號SIM卡壹張）、分裝袋參包、電子磅秤壹臺均沒收；未扣案之犯罪所得新臺幣壹萬柒仟元沒收，於全部或一部不能沒收或不能沒收時，追徵其價。 12  109年12月15日19時許 臺北市某捷運站車廂內 大麻10公克 1萬7,000元 109年12月15日16時41分許，以匯款方式支付  厲家佑販賣第二級毒品，累犯，處有期徒刑參年。扣案之蘋果廠牌黑色行動電話壹支（含門號○○○○○○○○○○號SIM卡壹張）、分裝袋參包、電子磅秤壹臺均沒收；未扣案之犯罪所得新臺幣壹萬柒仟元沒收，於全部或一部不能沒收或不能沒收時，追徵其價。